# 请教陈版，新租赁准则，增量贷款利率的确定

提问人：zhuazhua 时间：2021-11-10 08:05:06
陈版和各位同仁，实务中对于新租赁准则中增量贷款利率如何确定，感觉五花八门的，准则对于增量贷款利率过于原则化了，在实务中完全不具备可操作性，某些IPO企业的增量贷款利率确定方式如图，这样做明显不正确，但是现实情况中又没有其他可以选择的利率，所以这个问题到底该如何处理呢？
微信图片_20211110161817.jpg
(84.9 KB, 下载次数: 49)
5 天前 上传

回答人：chenyiwei
对新租赁准则执行中的常见问题如租赁期、租赁付款额、折现率等，我们将出版的书籍中将有专章讨论。预计如果一切顺利，可在 12 月出版。

提问人：zhuazhua 时间：2021-11-13 14:38:00
谢谢版主，非常期待，新书叫什么名字呀？

回答人：chenyiwei
《计学精要 2021 》。